【裁判字號】    89,易,3
【裁判日期】    890703
【裁判案由】    竊盜
【裁判全文】
台灣台中地方法院刑事判決                              八十九年度易字第三號
    公  訴  人  臺灣台中地方法院檢察署檢察官
    被      告  乙○○
                丁○○
右列被告等因竊盜案件，經檢察官提起公訴 (八十八年度偵字第一八三九八號)，本
院判決如左︰
    主      文
乙○○、丁○○結夥三人以上攜帶兇器竊盜未遂，各處有期徒刑肆月，均緩刑貳年。
扣案之六角板手壹支、改造板手肆支、破壞剪壹支、挫刀貳支、鑰匙玖支均沒收。
    事      實
一、乙○○、丁○○、戊○○、丙○○ (戊○○、丙○○部分到案後行審結)係朋友
    關係，四人共同意圖為自己不法之所有，於八十八年八月四日凌晨四時許，共乘
    丁○○之母林衿所有未懸掛車牌（原車牌號碼Ｂ３─五六一五號，由渠等自行卸
    下以避人耳目）自小客車，並攜帶戊○○所有之鑰匙九支及客觀上足為兇器之六
    角板手一支、改造板手四支、破壞剪一支、挫刀二支等竊盜工具，至台中市○○
    路○段一五九之十二號前，推由戊○○持改造板手，著手竊取停放路邊林憲忠所
    有交由甲○○所使用車牌號碼ＣＧ─五一三八號自小客車，丙○○、乙○○、丁○○三人則在車上把風，戊○○甫撬開該車輛左前車門未及得手之際，即為巡邏
    警員發覺盤查，當場逮捕丙○○、乙○○、丁○○獲三人，並扣得六角板手一支
    、改造板手二支、破壞剪一支、挫刀二支、鑰匙九支，戊○○見狀則趁隙逃逸，
    嗣於同日下午二時許，為警在台中市○○區○○路一段七十六巷十二弄五八號三
    樓丙○○租住處查獲戊○○，再扣得改造板手二支。
四、案經台中市警察局第四分局報請台灣台中地方法院檢察署檢察官偵查起訴。
    理  由
一、訊據被告乙○○、丁○○固坦承曾在右揭時間，與共同被告戊○○、丙○○共乘
    被告丁○○之母林衿所有未懸掛車牌自小客車，至台中市○○路之事實，惟均矢
    口否認有何竊盜犯行，均辯稱：伊不知戊○○要去偷車，亦未在場把風，伊等於
    警局訊問時曾遭受刑求，且未為如警訊筆錄所載之供述云云。惟查：(一)、如事
    實欄所示犯罪事實，業據共同被告戊○○於警訊時供認不諱，於偵查中戊○○亦
    不否認欲竊取自小客車但未得逞之事實，核與被害人即車牌號碼ＣＧ─五一三八
    號自小客車之使用人甲○○於警訊時指述：自小客車左側駕駛座車門被破壞撬開
    之情節相符，並有扣案如事實欄所示之物可資佐證。共同被告戊○○嗣於本院訊
    問時，雖翻異前詞，改稱：伊於警訊時係受刑求始承認犯行，伊當時雖有將板手
    插入自小客車鑰匙孔內，但無竊車之意云云。惟共同被告戊○○於警訊時之自白
    ，完全係出於其自由意思，並無刑求情事，業據證人即製作筆錄時在場之警員劉
    中平於台灣台中地方法院檢察署檢察官八十八年八月十九日訊問時證述明確，足
    徵該部分自白之任意性；又，共同被告戊○○於八十八年八月四日為警逮捕後，
    因施用毒品罪經本院裁定送台灣台中看守所附設勒戒所觀察勒戒時之體檢結果，
    除右小臂背面舊擦傷 (已結痂)、左小腿舊疤痕、嚴重貧血外，餘均正常，此有
    健康檢查表影本可稽，顯見逮捕當時並無刑求跡象；況且共同被告戊○○於偵查
    初訊時除坦承竊盜未遂行為外，根本未提及有何遭刑求或受傷之情形，益見其嗣
    後辯稱警訊時遭刑求云云，顯屬虛妄。再者，共同被告戊○○於深夜持改造板手
    插入並破壞他人所有之自小客車鑰匙孔，若謂無竊盜之不法意圖，孰能置信？是
    共同被告戊○○事後翻異前詞，應屬卸責之詞，自仍應以其於警訊時之供述為可
    採，並適足以認定被告乙○○、丁○○確有共同竊盜之犯行。(二)、被告乙○○
    、丁○○與共同被告戊○○、丙○○，於偵審中均不否認，渠等共乘被告丁○○
    之母林衿所有之自小客車，至台中市○○路竊車現場時，該自小客車並未懸掛車
    牌事實，則被告等人如無竊盜之意圖，何以事先將車牌卸下以掩人耳目？又據證
    人即查獲本案之警員羅源聘、張真宏於台灣台中地方法院檢察署檢察官八十八年
    十月八日訊問時均證稱：係由被告乙○○帶同至竊車現場，始發現前開自小客車
    之門鎖為人破壞等語，則被告乙○○如不知且未參與共同被告戊○○竊車行為，
    為何能知悉並帶同警方至竊車現場？是綜觀被告四人將共乘之自小客車車牌取下
    以掩人耳目，且為警逮捕後，係被告乙○○帶同警方至竊車現場之情況證據以觀
    ，益足以認定被告乙○○、丁○○確有共同參與竊取自小客車之行為無疑。( 三
    )、至於被告乙○○、丁○○為警查獲時所製作之警訊筆錄，並未錄音，有台中
    市警察局第四分局八十九年四月十七日八九中分四刑字第一六三二二號函可查，
    是被告乙○○、丁○○當日製作之警訊筆錄，依刑事訴訟法第一百條之一第二項
    規定，固不得採為證據 (按共同被告戊○○係供稱，其雖有如警訊筆錄所載之供
    述，惟係受刑求所致，是本院僅須針對其自白是否出於任意作調查，無庸再審查
    筆錄之記載是否有誤，此與被告乙○○、丁○○係抗辯供述與筆錄紀載不符，本
    院須審查有無錄音及錄音內容與筆錄記載是否相符，並判斷其效力者不同)，惟
    因本院綜合其他證據即足以認定被告二人該部分之犯罪事實，自不因警訊筆錄未
    錄音，而影響其犯罪之成立。因而事證明確，被告乙○○、丁○○所辯，顯屬卸
    責之詞，不足採信，其等犯行堪以認定，應予依法論科。
二、查六角板手、改造板手、破壞剪、挫刀等工具，在客觀上對人之生命、身體均足
    以構成相當程度之威脅，共同被告戊○○持之行竊，有行兇之危險性存在，自屬
    刑法第三百二十一條第一項三款所稱之兇器，且參與該次竊盜行為之人數有四人
    ，是被告乙○○、丁○○所為核均係犯刑法第三百二十一條第二項、第一項第三
    款、第四款之結夥三人以上攜帶兇器竊盜未遂罪。被告乙○○、丁○○與共同被
    告戊○○、丙○○就前揭犯行，有犯意聯絡及行為分擔，均為共同正犯。被告乙○○、丁○○已著手於犯罪行為之實施，而未至取得財物之結果，為未遂犯，爰
    依刑法第二十六條前段之規定減輕其刑。爰審酌被告乙○○、丁○○並無不良素
    行、犯罪手段、所生危害、及犯後未能坦承犯行，態度不佳等一切情狀，量處如
    主文所示之刑。末查被告乙○○、丁○○前未曾受有期徒刑之宣告，有臺灣臺中
    地方法院檢察署刑案資料查註紀錄表及台灣高等法院被告全國前案紀錄表附卷可
    稽，其因一時貪慾，短於思慮，致觸犯本件犯行，經此刑之教訓，當知所警惕，
    而無再犯之虞，本院認前開對其宣告之刑，以暫不執行為適當，爰各併宣告緩刑
    二年，以啟自新。扣案如事實欄所示之物，係共同被告戊○○所有，供竊盜所用
    之物，業據其於警訊時供明，應依刑法三十八條第一項第二款宣告沒收。
三、被告戊○○、丙○○部分俟到案後行審結。
據上論斷，應依刑事訴訟法第二百九十九條第一項前段，刑法第二十八條、第三百二
十一條第二項、第一項第三款、第四款、第二十六條前段、第七十四條第一款、第三
十八條第一項第二款，判決如主文。
中     華     民     國      八十九      年      七      月      三     日
                                    台灣台中地方法院刑事第七庭
                                            法  官  劉  長  宜
右正本證明與原本無異。
如不服本判決，應於判決送達後十日內，向本院提出上訴狀，上訴於台灣高等法院台
中分院 (須附繕本)
中     華     民     國      八十九      年       七       月    七     日
                    書記官
附錄法條：
刑法第三百二十一條第一項第三、四款，第二項犯竊盜罪而有左列情形之一者，處六
月以上五年以下有期徒刑：
三  攜帶兇器而犯之者。
四  結夥三人以上而犯之者。
前項之未遂罰之。


司法院資訊處製作；財團法人民間司法改革基金會備份。
